【裁判字號】    91,交聲,1641
【裁判日期】    920127
【裁判案由】    違反道路交通管理處罰條例聲明異議
【裁判全文】
臺灣臺北地方法院交通事件裁定                  九十一年度交聲字第一六四一號
    異議人即
    受處分人  甲○○  男  四十.
右列受處分人因違反道路交通管理處罰條例事件，對於臺北市交通事件裁決所中華民
國九十一年十月八日所為之處分（原處分案號：北市裁三字第裁二二–Ｚ00000
000號），聲明異議，本院裁定如左：
    主      文
異議駁回。
    理      由
一、按汽車已領有號牌而未懸掛者，處汽車所有人新臺幣三千六百元以上一萬零八百
    元以下罰鍰並吊銷牌照，民國九十一年七月三日修正後道路交通管理處罰條例第
    十二條第一項第七款、第二項定有明文。
二、本件受處分人即異議人甲○○於民國九十一年八月十日十七時二十四分許在國道
    三號公路南向七十二公里處，因未將已領有之ＣＢ–六九八二號車牌懸掛於其所
    駕駛之自用小客車上，經內政部警政署國道公路警察局第六警察隊以其有違反道
    路交通管理處罰條例第十二條第一項第七款規定之行為而掣單舉發。嗣受處分人
    依規定於應到案日期前向原處分機關提出申訴，原處分機關函請舉發單位調查結
    果，仍認受處分人有前揭違規行為，原處分機關乃於九十一年十月十八日依道路
    交通管理處罰條例第十二條第一項第七款、第二項規定從輕裁處新臺幣三千六百
    元罰鍰並吊銷牌照之處分。
三、訊據受處分人固不否認駕駛該輛已領有號牌ＣＢ–六九八二號但未懸掛之自用小
    客車於前揭時地為警攔停等情，惟辯稱：其當日有事需從台北趕往關西，倒車時
    不小心將前車車牌撞落，本擬就近至修車廠安裝，但因台北當時下大雨，所以就
    先將前車牌置於車內前車窗下驅車從木柵直接上北二高，其僅是無心過失，且並
    無明顯危害安全，對於上開處罰不能接受云云，惟查：依道路交通安全規則第十
    一條第一項第一款規定：「汽車號牌懸掛位置，除原設有固定位置外，汽車號牌
    每車兩面，應正面懸掛於車輛前後端之明顯適當位置」，本件受處分人既坦承在
    右揭時地駕駛上開自小客車行駛時將前車車牌放在車內車窗下，且違規通知單上
    亦載明「未懸掛車牌（置於車內）」，足認該車原設有之固定號牌處係空置，而
    擺置號牌之駕駛臺與車輛之前端，相距近半個車身，又隔有擋風玻璃，顯難認係
    車輛前端之明顯位置甚明。雖受處分人辯稱車牌突然掉落，因下大雨所以未至修
    車廠安裝即上路，此乃無心過失云云，然按車輛應依指定位置懸掛車輛號牌之規
    定，其目的雖直接牽涉交通稽查人員能否正確查核交通違規事項，但亦因此間接
    影響交通安全之維護，是道路交通管理處罰條例設有前揭規定，以資警惕車輛所
    有人應隨時檢查車輛號牌懸掛情形，受處分人既然在台北市區即知車牌掉落情事
    ，而依當時情形，係下午五時許，又非深夜時分，並無未能就近修理情形，竟不
    思此途，仍心存僥倖將該車駛上國道公路，益見受處分人顯有違規之意圖甚明，
    其上開所辯無非事後圖卸飾詞，殊無可採，本件受處分人已領有號牌而未依規定
    懸掛之違規行為事證明確，從而原處分機關依違反道路交通管理處罰條例第十二
    條第一項第七款、第二項規定從輕裁處新臺幣三千六百元罰鍰並吊銷牌照，核無
    不當。本件聲明異議為無理由，應予駁回。
據上論斷，應依道路交通案件處理辦法第十九條，裁定如主文。
中      華      民      國    九十二    年    一      月   二十七      日
                                臺灣臺北地方法院交通法庭
                                    法  官  蔡  如  琪
右正本證明與原本無異。
如不服本裁定，應於送達後五日內，向本院提出抗告狀。
                                    書記官  黃  鈴  容
中      華      民      國    九十二    年    一      月   二十七      日


司法院資訊處製作；財團法人民間司法改革基金會備份。
